it: Stile del sistema tendi-lacci: Sistema a punta elastico; Tenditore pieghevole; Gancio; Leva; Multitool; Tirante; Cricchetto; Cinturino; Gancio con impugnatura a T; Manovella di avvolgimento; Altro
da: Snørestrammerstil: Elastisk tåsystem; Foldbar strammer; Krog; Håndtag; Multiværktøj; Trækker; Skralde; Strop; Krog med T-håndtag; Håndsving; Andet
es: Tipo de tensor de cordones: Sistema de puntera elástica; Tensor plegable; Gancho; Palanca; Multiherramienta; Tirador; Trinquete; Correa; Gancho con asa en T; Manivela de enrollado; Otro
vi: Kiểu thiết bị siết ren: Hệ thống co giãn mũi giày; Bộ siết có thể gập; Móc; Đòn bẩy; Đa năng; Thanh kéo; Bánh cóc; Dây quai đeo; Móc tay cầm chữ T; Tay quay; Khác
th: สไตล์รัดลูกไม้: ระบบยางยืดปลายเท้า; ตัวปรับความตึงแบบพับ; ตะขอ; คันโยก; เครื่องมืออเนกประสงค์; ตัวดึง; วงล้อ; สายรัด; ตะขอด้ามตัว T; ข้อเหวี่ยงม้วนเก็บ; อื่นๆ
ko: 레이스 조임 스타일: 탄성 토 시스템; 접이식 타이트너; 훅; 레버; 멀티툴; 풀러; 래칫; 스트랩; T 핸들 훅; 와인딩 크랭크; 기타
ru: Стиль затяжного механизма шнурков: Эластичная система на мыске; Складной натяжитель; Крючок; Рычаг; Мультитул; Затягиватель; Трещотка; Ремешок; Крючок с Т-образной ручкой; Заводная рукоятка; Другое
sk-SK: Štýl uťahovania na šnúrku: Elastický systém na špičke; Skladací napínač; Háčik; Páčka; Viacúčelový nástroj; Sťahovák; Račňa; Popruh; Háčik s T-rukoväťou; Navíjacia kľuka; Iné
fr: Type de serre-lacets: Système élastique aux orteils; Tendeur pliant; Crochet; Levier; Outil multifonction; Tire-lacet; Cliquet; Sangle; Crochet à poignée en T; Manivelle d’enroulement; Autre
en: Lace tightener style: Elastic toe system; Folding tightener; Hook; Lever; Multi-tool; Puller; Ratchet; Strap; T-handle hook; Winding crank; Other
zh-CN: 鞋带收紧器样式: 弹性鞋头系统; 折叠式收紧器; 挂钩; 杠杆; 多功能工具; 拉片; 棘轮; 绑带; T 型手柄挂钩; 手摇曲柄; 其他
sl-SI: Stil pripomočka za zategovanje čipke: Elastičen sistem na prstih; Zložljiv napenjalnik; Kavelj; Ročica; Večnamensko orodje; Vlek; Raglja; Trak; Kavelj z ročajem T; Navijalna ročica; Drugo
fi: Nauhakiristimen tyyppi: Joustava kärkijärjestelmä; Taittuva kiristin; Koukku; Vipu; Monitoimityökalu; Vedinkiristin; Räikkä; Hihna; T-kahvainen koukku; Kampi; Muu
el: Στυλ σφιξίματος κορδονιών: Ελαστικό σύστημα στα δάχτυλα; Αναδιπλούμενος σφιγκτήρας; Άγκιστρο; Μοχλός; Πολυεργαλείο; Εργαλείο έλξης κορδονιών; Καστάνια; Ιμάντας; Άγκιστρο με λαβή ταυ; Μανιβέλα περιτύλιξης; Άλλο
lt-LT: Raištelių įtempiklio stilius: Elastinė kojų pirštų sistema; Sulankstomas įtempėjas; Kabliukas; Svirtis; Daugiafunkcis įrankis; Traukiklis; Terkšlė; Dirželis; T formos rankenos kabliukas; Vyniojimo rankenėlė; Kita
zh-TW: 鞋帶束緊器樣式: 彈性鞋頭系統; 摺疊式束緊器; 掛鉤; 槓桿; 多功能工具; 拉環; 棘輪; 繫帶; T 型手柄掛鉤; 捲繞曲柄; 其他
de: Stil des Schnürsenkelspanners: Elastisches Zehensystem; Klappspanner; Haken; Hebel; Multi-Tool; Zugsystem; Ratsche; Riemen; T-Griff-Haken; Drehkurbel; Sonstige
ro-RO: Stilul dispozitivului de strângere a șireturilor: Sistem elastic la vârf; Sistem de strângere pliabil; Cârlig; Pârghie; Unealtă multifuncțională; Trăgător; Clichet; Chingă; Cârlig cu mâner în T; Manivelă de înfășurare; Altele
bg-BG: Стил на устройството за пристягане на връзките: Еластична система за пръстите; Сгъваем обтегач; Кука; Лост; Мултиинструмент; Издърпващ механизъм; Тресчотка; Каишка; Кука с Т-образна дръжка; Навиваща манивела; Друго
hu: Fűzőfeszítő típusa: Elasztikus orr-rendszer; Behajtható feszítő; Kampó; Kar; Többfunkciós szerszám; Húzó; Racsnis; Pánt; T-fogantyús kampó; Tekerőkar; Egyéb
sv: Typ av snörningssträckare: Elastiskt tåsystem; Vikbar spännare; Krok; Spak; Multiverktyg; Dragare; Spärrhake; Rem; T-handtagskrok; Vev; Övrigt
pt-BR: Cadarço ajustador estilo: Sistema de ponteira elástica; Esticador dobrável; Gancho; Alavanca; Multiferramenta; Puxador; Catraca; Tira; Gancho com alça em T; Manivela; Outro
nl: Kant versteviger stijl: Elastisch teensysteem; Opvouwbare spanner; Haak; Hendel; Multitool; Trekker; Ratel; Bandje; T-haak; Slinger; Overig
tr: Bağcık sıkma sistemi stili: Elastik burun sistemi; Katlanır sıkıştırıcı; Kanca; Kol; Çok amaçlı alet; Çektirme; Cırcır; Kayış; T saplı kanca; Sarma kolu; Diğer
hr-HR: Stil zatezala vezica: Sustav elastičnih vrhova; Preklopni zatezač; Kuka; Poluga; Višenamjenski alat; Izvlakač; Zatezač; Traka; Kuka s T-ručkom; Ručica za namatanje; Ostalo
pl: Styl zaciskacza sznurowadeł: Elastyczny system w okolicy palców; Składany ściągacz; Haczyk; Dźwignia; Narzędzie wielofunkcyjne; Ściągacz; Zapadka; Pasek; Haczyk z uchwytem w kształcie litery T; Pokrętło; Inne
ja: レース締め付けスタイル: エラスティックトゥシステム; フォールディングタイトナー; フック; レバー; マルチツール; プラー; ラチェット; ストラップ; Tハンドル フック; ワインディングクランク; その他
nb: Type snøringstrammer: Elastisk tåsystem; Sammenleggbar strammer; Krok; Spak; Multiverktøy; Trekker; Skralle; Stropp; T-håndtak-krok; Sveiv; Annet
cs: Styl utahovače tkaniček: Systém elastické špičky; Skládací napínač; Háček; Páčka; Multitool; Stahovák; Ráčna; Pásek; Háček s rukojetí ve tvaru T; Navíjecí klička; Jiné
pt-PT: Estilo do apertador de renda: Sistema de biqueira elástica; Tensor dobrável; Gancho; Alavanca; Multiferramentas; Puxador; Roquete; Correia; Gancho com pega em T; Manivela; Outro